# 互联网广告确认收入时间问题

提问人：xychenkeying 时间：2017-03-16 18:29:47
审计客户是做互联网广告的。效果类广告（根据广告的效果，比如信用卡开卡收费，贷款类客户根据客户提供的贷款融资金额确定付费），主要成本是购买媒体资源（比如腾讯，新浪新闻之类）。媒体的成本属于预付费，但是客户的收入必须要经过客户确认（比如客户批核了多少张卡，这个数据公司后台是看不到的）。公司目前的确认方式是：根据客户的确认单确认收入（一般是在T+1月）同时结转成本，预付的成本在T月进入待摊（成本可以按项目分类，报表上列示在其他流动资产）。请问我们这种收入确认模式是否有问题？是否需要在T月确认收入和成本（收入在当月不能可靠计量)? 还有一类是展示类广告。根据客户排期确定收入成本，但最近客户真实业务中订单和最终结算差异很大，执行当月的收入要经过二次结算，最终结算金额会在3~6个月左右，这类业务什么时候确认收入最为妥当？ 请陈版指点~谢谢

回答人：chenyiwei
如果在T+1月获取T月广告效果的信息（如客户在T月内批准的开卡数量、客户在T月内授出的融资金额等），则可以将T+1月获得T月的相关信息作为资产负债表日后调整事项处理，调整T月的广告收入，与T月发生的广告资源成本相配比。关键是：客户所确认的信息必须是截至T月末均已存在的，只不过在T+1月获知。
对展示类广告，如果订单和最终结算金额差异很大，则应当在金额能够可靠计量时（即最终结算金额基本确定时）确认收入，但成本应在发生时直接计入损益。

提问人：xychenkeying 时间：2017-03-17 09:48:50
陈版，客户财务追问的，从企业财务角度来说T月确认收入成本不可能（次月确认收入一般会下旬才有），这样每次报出的财报都有差异（月度差异不小），不利于企业的财务报表报出，这个方面请问您有什么好的建议呢

回答人：chenyiwei
月度报表不一定每一份都要对外报出的。对于需要经过审计和正式对外报送的报表，特别是年度报表，应当在T+1月取得T月的业务情况后，将T月的相关收入调整入账，以保证会计处理和列报的及时性。

提问人：xychenkeying 时间：2017-05-04 18:52:25
陈版，客户又来追问了。客户每个月现在都需要提供一个财务报表和一个管理报表给投资方。因为收入确认时间问题，导致增值税收入和报表收入不一致，客户又被税局稽查了。次月确认收入感觉不利于企业财务管，您那边有什么更好的建议吗？

回答人：chenyiwei
不同用途的报表编制基础不同，这是信息使用者的不同需求导致的，由此导致收入确认时间差是正常的，可以合理解释。

提问人：呼叫帮助 时间：2017-06-28 22:04:01
分布式光伏发电项目公司，光伏发电项目建设在A纸业有限公司生产车间屋面。项目总容量7MW，纸业公司与项目公司签订合同能源管理合同，项目公司免费使用纸业厂房屋面，项目公司以折扣电价将光伏电力销售给纸业公司。项目所发电力100%以国网同时段电价8.5折销售给纸业公司使用。项目公司免费使用纸业厂房屋面实际上是1.5折电价部分。由于这部分双方均不再单独开票结算，所以项目公司没有确认收入和相应的租赁成本。陈版，这块我们审计时是否需要补确认？

回答人：chenyiwei
应当补充确认收入和成本。